【裁判字號】    99,裁,357
【裁判日期】    990211
【裁判案由】    進口貨物核定稅則號別
【裁判全文】
最  高  行  政  法  院  裁  定
                                       99年度裁字第357號
抗  告  人  廣峰企業有限公司
代  表  人  甲○○
上列抗告人因與相對人財政部臺中關稅局間進口貨物核定稅則號
別事件，對於中華民國98年10月12日臺中高等行政法院98年度訴
字第311號裁定，提起抗告，本院裁定如下︰
    主  文
抗告駁回。
抗告訴訟費用由抗告人負擔。
    理  由
一、按抗告法院認抗告為不合法或無理由者，應為駁回抗告之裁
    定。
二、本件原裁定以：抗告人因進口貨物核定稅則號別事件，循序
    提起訴願，惟訴願書上所載訴願人為「夏牧」、代表人「甲
    ○○」，經訴願機關財政部以民國98年5月8日臺財訴字第09
    800226780號函命訴願人於文到20日內於訴願書影本之訴願
    人欄位敘明「廣峰企業有限公司」並加蓋公司印信為補正。
    並因逾期未補正，為訴願不受理之決定，依訴願法第18條、
    第77條第3款規定，自無不合。抗告人雖訴稱其訴願書之正
    本已表明訴願人為廣峰企業有限公司，並加蓋該公司之印文
    等語。惟查抗告人於98年4月8日提起訴願之訴願書為1式1份
    共1頁，訴願人欄位載明為「夏牧」，並無抗告人所稱已表
    明訴願人為「廣峰企業有限公司」並加蓋該公司印信情事，
    抗告人所訴顯與事實不符，抗告人以前詞提起行政訴訟，難
    認為合法等語，駁回抗告人在原審之訴。
三、抗告意旨略謂：抗告人於98年4月8日具狀提出訴願之際，已
    於訴願書「正本」訴願人欄位表明「廣峰企業有限公司」，
    並已加蓋該公司印信。相對人卻以訴願書「影本」未表明廣
    峰企業有限公司及加蓋印文，而違法下達訴願不受理之行政
    處分，原審全盤接受相對人片面之詞，未踐行任何調查程序
    ，遽裁定駁回抗告人之訴，有應調查證據漏未調查之違法等
    語。
四、按提起撤銷訴訟，以經合法訴願為前提，此觀行政訴訟法第
    4條第1項規定自明。本件抗告人因不服相對人97年9月24日
    中普進二字第0971015271號函附發海關進口貨物各類稅款繳
    納證所為稅則號別之核定，申請復查，經相對人98年3月10
    日中普進三字第0981003872號復查決定書將原核定部分駁回
    ，部分撤銷。嗣針對上述相對人98年3月10日中普進三字第
    0981003872號復查決定，雖有於98年4月8日提起之訴願書，
    惟其當事人欄位所載訴願人為「夏牧」、代表人為甲○○，
    即所載訴願人並非該訴願書所載不服之復查決定之申請人廣
    峰企業有限公司。又該訴願書上僅有夏牧及甲○○之簽名蓋
    章，並無「廣峰企業有限公司」之印文，故訴願機關財政部
    乃以98年5月8日臺財訴字第09800226780號函表明應以「廣
    峰企業有限公司」名義提起，當事人始為適格之意旨，並通
    知訴願人應於文到20日內於訴願書影本之訴願人欄位敘明「
    廣峰企業有限公司」並加蓋公司印信為補正等情，有98年4
    月8日訴願書及財政部98年5月8日臺財訴字第09800226780號
    函附訴願卷可按。故98年4月8日訴願書正本，並無抗告意旨
    所稱訴願人欄位已表明「廣峰企業有限公司」，並加蓋該公
    司印信情事。是原裁定據以認定本件之訴願書確無抗告人所
    稱記載「廣峰企業有限公司」為訴願人之情，即無抗告意旨
    所指摘有應調查之證據漏未調查之違法。從而，原裁定以抗
    告人未經合法訴願，即提起撤銷訴訟，以其起訴不合法予以
    駁回，依上述說明，核無違誤。抗告意旨再執前詞，指摘原
    裁定違法，求予廢棄，難認有理由，應予駁回。
五、據上論結，本件抗告為無理由。依行政訴訟法第104條、民
    事訴訟法第95條、第78條，裁定如主文。
中    華    民    國    99    年    2     月    11    日
                    最高行政法院第一庭
                        審判長法官  鄭  淑  貞
                              法官  林  茂  權
                              法官  侯  東  昇
                              法官  楊  惠  欽
                              法官  胡  方  新
以  上  正  本  證  明  與  原  本  無  異
中    華    民    國    99    年    2     月    12    日
                              書記官  張  雅  琴


司法院資訊處製作；財團法人民間司法改革基金會備份。
